---
title: "Lista sobre regressão e medidas de associação."
author: "Jaques E. Zanon"
date: "22/05/2021"
output:
  pdf_document: default
  html_notebook: default
  html_document:
    df_print: paged
  word_document: default
---

```{r setup, include=FALSE}
knitr::opts_chunk$set(echo = TRUE)
```

### Regressão e medidas de associação.

1- Considere os dados de formigas.txt na pasta da disiplina.Importe os dados novamente, em seguida faça um plot desses dados. No plot, considere o eixo x = **Elevation** e o y = **AntSpeciesDensity**. Considere fazer um transformação log desses dados. 
  Depois faça uma regressão linear simples considerando como variavél dependente **AntSpeciesDensity** e independende **Elevation**. Plote o resultado.
```{r um,eval=FALSE}
## Importando:
formigas<-read.table("formigas.txt",header=T)

## Plotando o grafico
plot(x = formigas$Elevation,
     y = "termie você")

## Tranformando em Log na base 10
log10(formigas$"termine você"+1) #Lembra de adiconar 1 caso tenha abundancia zero.

## Agora a regressão
result<-lm("dependente"~"independente")

## Plot com resultado da regressão
plot(x = formigas$Elevation,
     y = "termie você",
     main = "Título go grafico",
     xlab = "Título do eixo x",
     ylab = "Título do eixo y")

abline(result, col='red')# resultado da regresão em vermelho.

```

2. Importe o arquivo *tabela.txt* enviado pelo e-mail. Carrege o pacote **vegan**. Quantas espécies existem na tabela? Qual o total de observações? Existem locais com zero espécies?
Em seguida calcule três indices de associação entre **objetos** (Q-mode): A distância de hellinger, a distância de Bray-Curtis e a distância euclidiana.


```{r dois,eval=FALSE}
## Importando:
tabela<-read.table("nome_do_arquivo.txt",header=T)


# Combine os vetores Para formar a matrix A 3X3:
A <- 
  
# Mundar os nomes das colunas para a, b e c:
colnames(A) <- 
  
# O último passo é transpor a matriz. E agora, como fazer isso?
  
# Conferindo o resultado final se é realmente uma matriz:
is.matrix(A)
```

5. Considere o vetor x <- c(4, 6, 5, 7, 10, 9, 4, 15). Qual é o valor de
c(4,6,5,7,10,9,4,15) < 7 ?
```{r tres,eval=FALSE}
a. TRUE, FALSE, TRUE, FALSE, FALSE, FALSE, TRUE, FALSE

b. TRUE, TRUE, TRUE, FALSE, FALSE, FALSE, TRUE, FALSE

c. FALSE, TRUE, TRUE, FALSE, FALSE, FALSE, TRUE, FALSE

d. TRUE, TRUE, TRUE, TRUE, TRUE, FALSE, TRUE, FALSE

e. TRUE, TRUE, TRUE, FALSE, FALSE, FALSE, TRUE, FALSE

```

6. Se X = c(34,33,65,37,89,NA,43,NA,11,NA,23,NA), então qual sentença abaixo
retornará a conta do número de ocorrências **NA** em ***X**?
```{r quatro,eval=FALSE}
a. sum(X==NA)

b. sum(X == NA, is.na(X))

c. sum(is.na(X))

```

7. Se x <- c("ss", "aa", "ff", "kk", "bb"), qual será o terceiro valor na
na operação de índice de vetor x[c(2, 4, 4)]?
```{r cinco,eval=FALSE}
a. "uu"

b. NA

c. "kk"

c. "ss"

c. "aa"

```

Além de mandar por e-mail eu vou anexar todos os arquivos da aula em ninha pagina no [**GitHub**](https://github.com/JaquesZanon/Disciplina_R_IBoT_2021).






